Config:
  hfst:
    Gen: ../../generator-gt-norm.hfstol
    Morph: ../../analyser-gt-norm.hfstol
  xerox:
    Gen: ../../generator-gt-norm.xfst
    Morph: ../../analyser-gt-norm.xfst
    App: lookup

Tests:
  
  Noun - algaaš: #
    algaaš+N+Sg+Nom: algaaš
    algaaš+N+Sg+Gen: algaa
    algaaš+N+Sg+Acc: algaa
    algaaš+N+Sg+Ill: algažân
    algaaš+N+Sg+Loc: algaast
    algaaš+N+Sg+Com: algain
    algaaš+N+Sg+Abe: algaattáá
    algaaš+N+Ess: algažin
    algaaš+N+Par: algažid
    algaaš+N+Pl+Nom: algaah
    algaaš+N+Pl+Gen: algai
    algaaš+N+Pl+Acc: algaid
    algaaš+N+Pl+Ill: algaid
    algaaš+N+Pl+Loc: algain
    algaaš+N+Pl+Com: [algaiguin, algaigijn]
    algaaš+N+Pl+Abe: algaittáá
    
  